【裁判字號】    98,交抗,136
【裁判日期】    980227
【裁判案由】    違反道路交通管理處罰條例
【裁判全文】
臺灣高等法院交通事件裁定            98年度交抗字第136號
抗  告  人
即受處分人  甲○○
上列抗告人因違反道路交通管理處罰條例案件，不服臺灣板橋地
方法院，中華民國97年12月12日所為裁定（97年度交聲字第2999
號），提起抗告，本院裁定如下：
    主  文
原處分撤銷，發回臺灣板橋地方法院。
    理  由
一、原裁定意旨略以：抗告人違規闖紅燈情事，違反道路交通管
    理處罰條例第53條第1項、第63條第1項第3款、道路交通標
    誌標線號誌設置規則第170條第1項前段、第206條第5款，原
    處分機關依上開規定予以裁處，雖非無據，惟抗告人逾越應
    到案期限30日內始為申訴，則原處分機關以異議人於期限內
    到案聽候裁決，裁處異議人罰鍰新臺幣（下同）2,700元並
    記違規點數3點，應有未當。從而，撤銷原處分，依道路交
    通管理處罰條例第53條第1項、第63條第1項第3款及違反道
    路交通管理事件統一裁罰基準表規定，裁處抗告人3, 600
    元罰鍰，並記違規點數3點，固非無見。
二、惟按汽車（包括機器腳踏車）駕駛人，行經有燈光號誌管制
    之交岔路口闖紅燈者，處新臺幣1,800元以上5,400元以下罰
    鍰；又汽車駕駛人駕駛汽車違反道路交通管理處罰條例第53
    條規定者，除應依該條所規定之罰鍰處罰外，並記違規點數
    3 點，道路交通管理處罰條例第53條第1項、第63條第1項第
    3款固定有明文。次按於一定期日或期間內，應為意思表示
    或給付者，其期日或其期間之末日，為星期日、紀念日或其
    他休息日時，以其休息日之次日代之，民法第122條、行政
    程序法第48條分別定有明文。本件抗告人依其舉發通知單載
    應到案日期為民國97年9月21日，該日為星期日，依上開法
    條說明，應順延至97年9月22日，又抗告人先後提出之申訴
    書臺北區監理所收文章戳記日期分為97年9月22日、23日，
    惟其付由之郵戳日期為97年9月19日、9月22日，而依行政程
    序法第49條：「基於法規之申請，以掛號郵寄方式向行政機
    關提出者，以交郵當日之郵戳為準」採發信主義之規定，抗
    告人似已於到案期其限內提出申訴無訛，原審誤已逾到案期
    限申訴，殊有違誤。再者，受舉發人於應到案期限內，提出
    申訴，是否喪失期限依統一裁罰基準表繳納最低額罰鍰裁處
    之利益，非無研求之餘地？從而，原裁定以抗告人逾到案期
    間提出申訴，認原處分不當，逕予撤銷，並為上述裁罰，似
    有違誤，抗告意旨執此指摘原裁定不當，為有理由，應予以
    撤銷，並發回原審法院查明後，另為適法之裁定。
三、據上論結，應依道路交通案件處理辦法第26條，刑事訴訟法
    第413條前段，裁定如主文。
中    華    民    國    98    年    2     月    27    日
                  刑事第二十二庭審判長法  官  何菁莪
                                      法  官  洪于智
                                      法  官  江振義
以上正本證明與原本無異。
不得再抗告。
                                      書記官  陳韋杉
中    華    民    國    98    年    3     月    2     日


司法院資訊處製作；財團法人民間司法改革基金會備份。
